Config:
  hfst:
    Gen: ../../../src/generator-dict-gt-norm.hfst
    Morph: ../../../src/analyser-dict-gt-norm.hfst
  xerox:
    Gen: ../../../src/generator-dict-gt-norm.xfst
    Morph: ../../../src/analyser-dict-gt-norm.xfst
    App: lookup

Tests:

# todo:
# Proofread the gold standard (below)
# Then: run analyser, then correct. 


  Verb - väällad: # Verb 'to put up/pystyttää' - full paradigm
     väällad+V+Inf: väällad
     väällad+V+Ind+Prs+Sg1: väälam
     väällad+V+Ind+Prs+Sg2: väälak
     väällad+V+Ind+Prs+Sg3: vääll
     väällad+V+Ind+Prs+Pl1: väällap
     väällad+V+Ind+Prs+Pl2: väällveʹted
     väällad+V+Ind+Prs+Pl3: välla
     väällad+V+Ind+Prs+Sg4: väälat
     väällad+V+Ind+Prs+ConNeg: vääl
     väällad+V+Ind+Prt+Sg1: vallum
     väällad+V+Ind+Prt+Sg2: valluk
     väällad+V+Ind+Prt+Sg3: väälai
     väällad+V+Ind+Prt+Pl1: [väälaim, väälain]
     väällad+V+Ind+Prt+Pl2: väälaid
     väällad+V+Ind+Prt+Pl3: vallu
     väällad+V+Ind+Prt+Sg4: valluš
     väällad+V+Ind+Prt+ConNeg: väällam
     väällad+V+Pot+Sg1: väälžem
     väällad+V+Pot+Sg2: väälžiǩ
     väällad+V+Pot+Sg3: väälaž
     väällad+V+Pot+Pl1: [väälžep, väälžim, väälžin]
     väällad+V+Pot+Pl2: väälžid 
     väällad+V+Pot+Pl3: väälže
     väällad+V+Pot+Sg4: väälžet
     väällad+V+Pot+ConNeg: väälže
     väällad+V+Cond+Sg1: väälčem
     väällad+V+Cond+Sg2: [väälčiǩ, väälčeǩ]
     väällad+V+Cond+Sg3: väälči
     väällad+V+Cond+Pl1: [väälčim, väälčin, väälčep]
     väällad+V+Cond+Pl2: väälčid
     väällad+V+Cond+Pl3: väälče
     väällad+V+Cond+Sg4: väälčeš
     väällad+V+Cond+ConNeg: väälče
     väällad+V+Imprt+Sg2: vääl
     väällad+V+Imprt+Sg3: väälas
     väällad+V+Imprt+Pl1: väällap
     väällad+V+Imprt+Pl2: väällad
     väällad+V+Imprt+Pl3: vällaz
     väällad+V+Imprt+ConNeg: vääl
     väällad+V+Imprt+ConNegII: vallu
     väällad+V+Actio+Ess: väällmen
     väällad+V+Actio: väällam
     väällad+V+Act+PrsPrc: väällai
     väällad+V+Act+PrfPrc: väällam
     väällad+V+Pass+PrfPrc: vallum
     väällad+V+VAbess: [väälkani, väälǩânai, väälǩenai, väälǩâni, väälǩeânai, väälǩeânnai, väälkâni, väälǩani]
     väällad+V+Ger+Ess: vääleen
     väällad+V+Ger+Instr: vääleeʹl
     väällad+V+Der/InchL+V+Inf: välškuẹʹtted
